ABDIAS ADINSI

Développeur Web Expérimenté | React | Node.js | IA

2290167919150 • adinsiabdias@gmail.com • www.linkedin.com/in/abdias-a-983885106 • Cotonou, Bénin • 27 ans

Profil Professionnel

Passionné par le développement web avec sept ans d'expérience en React, Node.js, et l'apprentissage automatique (Deep Learning). J'ai construit des applications web innovantes et maintenu une qualité de code élevée. Mon plus grand succès est l'implémentation d'une architecture serveur qui a amélioré les performances de 50%.

Principales Réalisations



Amélioration de Performance Système

J'ai optimisé la rapidité, la fiabilité et la scalabilité d'applications web en travaillant sur plusieurs axes.



Automatisation CI/CD

Mise en œuvre d'un pipeline CI/CD complet, réduisant les erreurs de déploiement de 40% et améliorant les temps de livraison des fonctionnalités de 30%.



Augmentation de la Satisfaction Utilisateur

Réussite d'une refonte d'interface utilisateur qui a amélioré la satisfaction des clients de 25%, mesurée par les retours utilisateurs.

Expérience

FeexPay

Développeur Web Senior

Cotonou, Bénin

08/2024 - Présent

- Conçu et développé une SDK web en React, en JS native, en WordPress et en PHP utilisé par plus de 500.000 d'utilisateurs mensuels, augmentant l'engagement de 30%.
- Collaboré avec des équipes produit et technique pour implémenter de nouvelles fonctionnalités, réduisant le temps de développement de 20%.
- Mise en place d'un pipeline CI/CD qui a réduit les erreurs de déploiement de 40%.
- Amélioré les temps de chargement des pages de l'application de 50% grâce à des optimisations du code et de
- Effectué des tests rigoureux pour assurer la stabilité de l'application, réduisant les bugs en production de 35%.
- Documenté le code et formé les utilisateurs finaux, augmentant la satisfaction utilisateur de 25%.

Calavi, Bénin FINANFA

Développeur Full Stack

02/2021 - 10/2023

- Développé des solutions backend en Node.js, augmentant la capacité de traitement de 40%.
- Participé à la refonte d'une plateforme web, améliorant la vitesse de chargement de 60%.
- Coordonné avec l'équipe UX pour améliorer l'interface utilisateur, augmentant les conversions de 20%.
- Surveillé et dépanné les problèmes de production, réduisant les incidents critiques de 25%.
- Rédigé des scripts SQL optimisés, diminuant les temps de requête de 30%.

Innov Web

Développeur Web

Calavi, Bénin

06/2020 - 12/2020

- Implémenté des fonctionnalités frontend en React, augmentant les sessions utilisateur de 25%.
- Optimisé des processus backend en JavaScript, réduisant les temps de traitement de 50%.
- Collaboré avec l'équipe de design pour créer des interfaces intuitives, augmentant la satisfaction des utilisateurs
- Développé une API RESTful facilitant l'intégration tierce avec six applications.

Formation

Université de GAZA Licence en Informatique

Cotonou, Bénin 07/2018 - 06/2021

Français

Langue maternelle



Anglais Native ••••

Projets

Développement d'un SDK JavaScript

Développement d'un SDK JavaScript pour intégrer paiements web, offrant simplicité, modularité et documentation claire.

- Nttps://sdkjsonline.netlify.app/
- Nttps://github.com/Abdias1998/sdkjs_online

Portfolio

A https://portfolio-abdias-adinsi.netlify.app/

Application de Notation des Professeurs

Création d'une appli web pour évaluer les profs. Objectif : reconnaître les enseignants, améliorer l'expérience éducative, recueillir des retours.

- https://profreview.netlify.app/
- Nttps://github.com/Abdias1998/note_appStudient

Compétences

React.js / Next.js / Nuxt.js

React Native / Expo

Tailwind CSS · Bootstrap · Material UI

Parallax · Framer Motion

SEO · Performance Optimization · Front-end Development

JavaScript · TypeScript

Node.js (Express.js, NestJS)

Python (Django, FastAPI)

RESTful APIs · Webhooks

JavaScript · Flutter

JWT · OAuth2 · Bcrypt · Middlewares Sécurisés

Intégration De Services De Paiement

WebSockets / temps réel

Mongoose (NoSQL)

PostgreSQL · MySQL · SQL Server

Optimisation De Requêtes · Indexation · Schémas Performants

Docker

AWS · Lightsail · S3 · EC2 · IAM

CI/CD · GitHub Actions · GitLab CI

Communication · Client · Conception · Sécurité Des Données · Conformité Réglementaire · Architectures Logicielles · Fullstack · Technical Communication